Brayan Esteban Villamizar Fernandez



≥ Brayan.villa.fer@gmail.com → (+57) 3167324940 ⊕ estebanv.com

in linkedin.com/in/esteban-villamizar 🕠 github.com/estebanv23

Desarrollador Full Stack con experiencia en Nextjs, complementada por proyectos en React, Node, Java, Spring Boot, Python, Flask y Django. Competente en bases de datos como MySQL, MongoDB y SQL Server. Acostumbrado a trabajar bajo metodologías ágiles como Scrum, con un enfoque en la creación de soluciones limpias, escalables y eficientes para problemas informáticos y sociales. Comprometido con la mejora continua de habilidades técnicas y blandas para optimizar el rendimiento en cada proyecto.

Formación

2008 - dic 2019

Bachiller Técnico Industrialen Sistemas y Computación

InstituciónEducativa Técnico Dámaso Zapata, Bucaramanga, Colombia Logré presentar un pequeño proyecto en una exposición institucional, el cual fue presentado para el area de sistemas, adquirí expreciencia en conocimientos básicos de HTML y computación.

jul 2022 - mar 2023

DesarrolladorFrontend/Backend

Coex, Bucaramanga, Colombia

Adquirí conocimientos avanzados en Javascript, html, css, mysql, nodejs, git, mongodb y react. Logrando así obtener un conocimiento mucho más amplio al ya aprendido, y pudiendo realizar proyectos que desafiaron mis habilidades tanto de desarrollador como persona.

ago 2020 - jun 2023

Tecnólogo en Desarrollode Sistemas Informáticos

Unidades Tecnológicas de Santander, Bucaramanga, Colombia Adquirí conocimientos en proyectos con JAVA, SPRINGBOOT, MySql y PHP, haciendo proyectos universitarios con equipos de trabajos. También desarrolle proyectos móviles con REACT NATIVE, como por ejemplo mi proyecto de grado, que se basa en una aplicación para la creación de macrociclos, dirigida para profesionales de deportiva.

ago 2023 - presente

Ingenieríade sistemas

Unidades Tecnológicas de Santander, Bucaramanga

Actualmente curso la carrera de Ingeniería de Sistemas, lo que complementa mi experiencia práctica en desarrollo de software. Esta formación me permite adquirir un entendimiento profundo de la arquitectura de sistemas, la optimización de procesos y las nuevas tecnologías, fortaleciendo mi capacidad para ofrecer soluciones innovadoras y escalables. A través de los proyectos académicos, continúo desarrollando habilidades técnicas clave que aportarán un valor significativo en mi crecimiento profesional dentro del ámbito del desarrollo.

Experiencia

jul 2022 - mar 2023

Desarrolladorweb

Coex, Bucaramanga, Colombia

Junto a un equipo de trabajo, logramos desarrollar un software que impactó en el sector salud, al reducir el trabajo de nutricionistas en un 98, 9%, pasando así de 8 horas de trabajo a 5 minutos, también brindandoles otras herramientas para su trabajo

jun 2023 - feb 2024

Analistade HelpDesk

Fundación Cardiovascularde Colombía, Floridablanca

He adquirido habilidades analíticas a través de la resolución de problemas,

Doy mi consentimiento para el tratamiento de mis datos personales para el proceso de selección del puesto que solicito.

lo que ha permitido mejorar los tiempos de respuesta. Además, he trabajado en estrecha colaboración con un equipo altamente eficiente para lograr estos resultados. Desarrollé habilidades comunicativas y de análisis que me ayudaron a contribuir a la formación y desarrollo de los software utilizados

feb 2024 - presente

Ingeniero de desarrollo Junior

Fundación Cardiovascularde Colombia, Floridablanca

He logrado implementar y mejorar procesos ya existentes de software, mejorando la experiencia de usuario y rendimiento de las aplicaciones. También he trabajado en nuevos proyectos, aprendiendo muchas habilidades como despliegue de proyectos con docker, creación de microservicios con Springboot, integración con eureka y gateways, entre otras. Mi aporte a los desarrollos ha sido excelente, ya que he logrado migrar procesos ya creados a nuevos procesos, esto ha hecho que el rendimiento de los procesos mejore hasta en un 70%

Habilidades

Node.js Trabajo en equipo

MongoDB Liderazgo

MySQL Habilidades Comunicativas

React Producción Personal

Git

Springboot Python

Idiomas

Logros

Inglés

Referencias

Logré el **segundo lugar** en la **hackatón i+ health FCV 2023.**

Vermen Rainer Ayala Vargas

Unidades Tecnológicas de Santander, Bucaramanga/Santander 3208502824, vermenrainer@gmail.com

Doy mi consentimiento para el tratamiento de mis datos personales para el proceso de selección del puesto que solicito.